臺灣宜蘭地方法院刑事判決
110年度交易字第317號
公  訴  人  臺灣宜蘭地方檢察署檢察官
被      告  張詩楷


上列被告因過失傷害案件，經檢察官提起公訴（110年度偵字第3
417號），本院判決如下：
    主  文
本件公訴不受理。
    理  由
一、公訴意旨如起訴書所載（如附件）。
二、按告訴乃論之罪，告訴人於第一審辯論終結前，得撤回其告
    訴，且告訴經撤回者，法院應諭知不受理之判決。又不受理
    之判決，得不經言詞辯論為之。刑事訴訟法第238條第1項、
    第303條第3款及第307條分別定有明文。
三、查告訴人張哲銘告訴被告張詩楷涉犯過失傷害案件，公訴人
    認被告所為涉犯刑法第284條前段之過失傷害罪，依同法第2
    87條前段規定，須告訴乃論。茲因告訴人業與被告和解成立
    而具狀撤回告訴，有撤回告訴聲請狀及和解書各1紙在卷可
    稽，揆諸首開法條規定，本件爰不經言詞辯論，逕為諭知不
    受理之判決。
據上論斷，應依刑事訴訟法第303條第3款、第307條，判決如主
文。
中　　華　　民　　國　　110 　年　　11　　月　　8 　　日
                  刑事第五庭   法  官   陳嘉瑜
以上正本證明與原本無異。
如不服本判決應於收受本判決後20日內向本院提出上訴書狀，並
應敘述具體理由。若未敘述理由者，應於上訴期間屆滿後20日內
向本院補提理由書狀(均須按他造當事人之人數附繕本)。
中　　華　　民　　國　　110 　年　　11　　月　　9 　　日
                               書記官  林家君
附件：
臺灣宜蘭地方檢察署檢察官起訴書
                                     110年度偵字第3417號
　　被　　　告　張詩楷　男　35歲（民國00年00月00日生）
　　　　　　　　　　　　住宜蘭縣○○鎮○○路00號
　　　　　　　　　　　　國民身分證統一編號：Z000000000號
上列被告因過失傷害案件，已經偵查終結，認應提起公訴，茲將
犯罪事實及證據並所犯法條分敘如下：
　　　　犯罪事實
一、張詩楷（涉犯公共危險罪嫌部分，另提起公訴）前因公共危
    險案件，經臺灣宜蘭地方法院以109年度交簡字第465號判決判
    處有期徒刑3月、併科罰金新臺幣3萬元確定；又因公共危險
    案件，經臺灣宜蘭地方法院以109年度交簡字第547號判決判處
    有期徒刑4月確定，上開案件嗣經臺灣宜蘭地方法院以109年度
    聲字第717號裁定應執行有期徒刑6月確定，於民國110年2月2
    日易科罰金執行完畢。詎猶不知悔改，明知其汽車駕駛執照業經
    監理機關吊銷，為無駕駛執照之人，且於民國110年3月14日
    11時至翌日(15日)3、4時許，在宜蘭縣○○鎮○○路00號住處飲
    用威士忌及保力達各1瓶後，已達不能安全駕駛動力交通工
    具之程度，仍自該處駕駛車牌號碼000-0000號自用小客車上
    路，嗣於同日18時20分許，沿宜蘭縣蘇澳鎮蘇濱路3段由南往
    北方向行駛，行經該路段與宜蘭縣蘇澳鎮育英路岔路口欲左轉時
    ，本應注意汽車行駛至交岔路口，轉彎車應讓直行車先行，而依當
    時情形，並無不能注意之情事，竟疏未注意即貿然左轉，適
    有張哲銘駕駛車牌號碼000-0000號自用小客車，沿宜蘭縣蘇澳
    鎮蘇濱路3段由北往南方向亦行經該處時，見狀閃避不及而發生
    碰撞，致張哲銘受有左前胸壁挫傷、頭部外傷等傷害。經警
    據報到場處理，並於同日18時59分許對其施以吐氣酒精濃度測
    試，測得其吐氣所含酒精濃度達每公升0.83毫克，始悉上情。
二、案經張哲銘訴由宜蘭縣政府警察局蘇澳分局報告偵辦。
　　　　證據並所犯法條
一、證據清單及待證事實：
編號 證據名稱 待證事實 1 被告張詩楷於警詢及偵查中之供述 坦承於上開時、地與告訴人 發生交通事故，且對於交通事故初步分析研判表之分析結果並無意見之事實。 2 證人即告訴人張哲銘於警詢及偵查中之證述 全部犯罪事實。 3 道路交通事故現場圖、證號查詢汽車駕駛人資料、車輛詳細資料報表、酒精測定紀錄表、交通事故初步分析研判表各1份、現場及車損照片15張、行車紀錄器光碟1片 證明被告之汽車駕駛執照業經監理機關吊銷，且有飲用酒類之情事，仍駕駛上開車輛上路，於肇事路口未注意左方直行來車並讓其先行，即貿然左轉，致雙方於上開時、地發生交通事故之事實。 4 天主教靈醫會醫療財團法人羅東聖母醫院診斷證明書1紙 證明告訴人受有如犯罪事實 欄所載傷害之事實。 
二、按汽車駕駛人，無駕駛執照駕車、酒醉駕車、吸食毒品或迷
    幻藥駕車、行駛人行道或行經行人穿越道不依規定讓行人優
    先通行，因而致人受傷或死亡，依法應負刑事責任者，加重
    其刑至二分之一，道路交通管理處罰條例第86條第1項定有
    明文。次按刑法總則之加重，係概括性之規定，所有罪名均
    一體適用；刑法分則之加重，則係就犯罪類型變更之個別犯
    罪行為予以加重，成為另一獨立之罪名；上開道路交通管理
    處罰條例第86條第1項之規定，固係就刑法第284條之過失傷
    害之基本犯罪類型，對於加害人為汽車駕駛人，於從事駕駛
    汽車之特定行為時，或於行駛人行道、行經行人穿越道之特
    定地點，不依規定讓行人優先通行，因而致人受傷之特殊行
    為要件予以加重處罰(酒駕致重傷或死亡部分，已有刑法第1
    85條之3第2項加重結果犯之適用，而屬本條之特別規定)，
    已就上述刑法第284條之犯罪類型變更之個別犯罪行為予以
    加重，而成另一獨立之罪名，自屬刑法分則加重之性質（最
    高法院99年度台非字第198號刑事判決意旨參照）；然而倘
    行為人因酒後駕車致人受傷之過失傷害犯行，適用上揭道路
    交通管理處罰條例之加重結果，已經使該酒後駕車過失傷害
    成為一獨立之罪名，但又該當於刑法第185條之3第1項之不
    能安全駕駛動力交通工具罪時，就其「酒醉駕車」之單一行
    為一方面成立不能安全駕駛動力交通工具罪，另一方面又作
    為過失傷害罪之加重構成要件，即有重複評價之嫌。是因刑
    法第185條之3已就行為人之酒駕行為已予處罰，故就其過失
    傷害部分即不再適用道路交通管理處罰條例第86條第1項規
    定，以其「酒醉駕車」加重其刑(臺灣高等法院暨所屬法院1
    05年法律座談會刑事類提案第33號研討結果參照)，但倘行
    為人符合道路交通管理處罰條例第86條第1項規定之其他加
    重處罰行為態樣，仍有該條規定之適用。查被告固因酒後駕
    車肇事致告訴人受傷，然被告已成立刑法第185條之3之罪，
    依前揭說明，就酒醉駕車部分即不再適用道路交通管理處罰
    條例第86條第1項規定，另被告於本案發生時，汽車駕駛執
    照業經吊銷，卻駕駛上開自用小客車上路，自屬道路交通管
    理處罰條例第86條第1項所指「無駕駛執照駕車」，自有道
    路交通管理處罰條例第86條第1項之適用，而成立另一獨立
    之罪名。核被告所為，係犯道路交通管理處罰條例第86條第
    1 項、刑法第284條前段之無駕駛執照駕車，而犯過失傷害
    罪嫌，請依道路交通管理處罰條例第86條第1項之規定加重
    其刑。至被告前有如犯罪事實欄所載之前案紀錄，此有本署
    刑案資料查註紀錄表在卷可稽，其於前案執行完畢後，5年以內
    故意再犯本件有期徒刑以上之罪，為累犯，請參照司法院釋字
    第775號解釋要旨，審酌是否依刑法第47條第1項規定加重其
    刑。
三、依刑事訴訟法第251條第1項提起公訴。
　　此　致
臺灣宜蘭地方法院
中　　華　　民　　國　 110　　年　　9　　月  　30 　　日
　　　　　　　　　　　　　　　檢　察　官　曾尚琳
本件正本證明與原本無異 
中　　華　　民　　國　 110　 年　　10　   月　  5　日　
　　　　　　　　　　　　　　  書  記  官　徐語潔
所犯法條　
刑法第284條
因過失傷害人者，處一年以下有期徒刑、拘役或十萬元以下罰金
；致重傷者，處三年以下有期徒刑、拘役或三十萬元以下罰金。
　
道路交通管理處罰條例第86條
汽車駕駛人，無駕駛執照駕車、酒醉駕車、吸食毒品或迷幻藥駕
車、行駛人行道或行經行人穿越道不依規定讓行人優先通行，因
而致人受傷或死亡，依法應負刑事責任者，加重其刑至二分之一
。
汽車駕駛人，在快車道依規定駕車行駛，因行人或慢車不依規定
，擅自進入快車道，而致人受傷或死亡，依法應負刑事責任者，
減輕其刑。